臺灣新北地方法院民事裁定
110年度消債清字第262號
聲  請  人  吳佳和  


代  理  人  黃慧敏律師
上列當事人因消費者債務清理事件聲請清算，本院裁定如下：
    主  文
聲請人應於本裁定送達後14日內補正如附件所示事項，逾期未補
正即駁回其聲請。
    理  由
一、按聲請更生或清算不合程式或不備其他要件者，法院應以裁
    定駁回之，但其情形可以補正者，法院應定期間先命補正，
    消費者債務清理條例第8條定有明文。又按聲請更生或清算
    ，徵收聲請費新臺幣（下同）1,000元，郵務送達費及法院
    人員之差旅費不另徵收。但所需費用超過應徵收之聲請費者
    ，其超過部份，依實支數計算徵收之。前項所需費用及進行
    更生或清算程序之必要費用，法院得酌定相當金額，定期命
    聲請人預納之，逾期未預納者，除別有規定外，法院得駁回
    更生或清算之聲請，此觀同法第6條之規定亦明。
二、本件聲請人具狀聲請清算，有如附件所示事項應予補正，爰
    定期命補正，如逾期未補正，則駁回其聲請。
三、依消費者債務清理條例第6條第3項、第8條但書，裁定如主
    文。
中　　華　　民　　國　　111 　年　　8 　　月　　12　　日
                  民事第一庭  法  官  毛崑山
以上正本係照原本作成。
本裁定不得抗告。
中　　華　　民　　國　　111 　年　　8 　　月　　12　　日
                              書記官  童淑敏
附件：
一、聲請費新臺幣（下同）1,000元。
二、預納郵務送達費2,580元（按債務人及債權人總人數共6人，
    以每人10份，每份43元計算）。
三、聲請人主張依消費者債務清理條例第74條第2項、第75條第5
    項規定聲請清算，應說明：
(一)聲請人有何因不可歸責於己之事由，致履行更生方案有困難
    ？並請提出相關證明文件（如當時任職於何處、離職證明書
    等）。
(二)陳報聲請人自108年10月起迄今共清償若干金額？自何時開
    始無法履行？並提出相關證明文件。
(三)提出債權人已對聲請人為強制執行之相關證明文件（如執行
    命令等）。
四、聲請人自108年1月起迄今之財產變動狀況，包含：
(一)就不動產、動產所為之所有有償（買賣、互易、設定抵押權
    等）、無償（贈與、第三人清償等）行為所生之財產變動；
    倘於該段期間曾經取得或喪失不動產所有權，應詳為標明不
    動產之坐落地號、建號及其取得或出售之對價（買賣契約等
    ）相關資料。
(二)如有終止保險契約，應陳報終止日期、領取解約金數額；如
    曾有以保險契約向保險公司借款，其借款之時間及金額；如
    有變更保險契約之要保人，其變更之時間及變更後之要保人
    姓名。
(三)最近5年內從事國內外股票、期貨、基金或其他金融商品之
    投資交易明細及證明文件。
五、財產及收入狀況說明書，應表明至少下列事項，並應記載完
    整，暨提出證明文件：
(一)財產目錄：
　　土地、建築物最新登記謄本（含他項權利部）、動產（含名
    稱、種類、數量）、【聲請人於各金融機構之全部存摺及證
    券集保存摺之「完整全部內頁」影本（須附銀行名稱及帳號
    、完整內頁資料並補登至本裁定送達日之後）】、股票（含
    公司、營利事業統一編號、主營業所所在地）、保險單（含
    以本人及配偶、未成年子女、父母為要保人或受益人之人壽
    保單及儲蓄性、投資性保單及該等保單之解約金數額）、事
    業投資或其他資產在內之所有財產，並其性質及所在地；如
    財產附有擔保權、優先權或其他負擔，應一併表明（如抵押
    權、質權等），並提出該等權利之設定契約書。
(二)收入數額：
 1、聲請人自108年1月份起迄今之每月薪資袋或薪資明細單（含
    本俸、佣金、獎金、津貼等）、在職證明書、薪資入帳存摺
    封面及內頁等證明文件（倘若係領現金，應陳報雇主之姓名
    、電話、地址等連絡方式，並請雇主出具證明）。
 2、聲請人自108年1月份起迄今之兼職收入、年金、保險給付、
    租金收入、退休金或退休計畫收支款、各類政府補助金、分
    居或離婚贍養費或其他收入款項在內之所有收入款項、數額
    及其證明文件。
(三)必要支出數額：
　　就聲請人所主張之必要生活支出，如有相關單據（如發票、
    收據、繳費證明、轉帳存摺內頁等）可資釋明，請一併提出
    。
(四)依法應受聲請人扶養之人：
 1、提出聲請人之女及母親楊曼莉、父親吳東林及其他扶養義務
    人之108至110年度綜合所得稅各類所得資料清單及最新之國
    稅局財產歸屬資料。
 2、提出聲請人聲請前2年實際支出其女、父、母之扶養金額及
    其證明文件。
 3、說明聲請人之女及父、母自108年1月起迄今是否領取低收入
    戶補助、殘障津貼、租屋補助等相關補助款及領取之金額為
    若干？暨提出相關證明文件。
六、陳報下列事項：
(一)無擔保及無優先權債權人依清算程序所得受償之總額及其計
    算方法。
(二)提出最新之勞工保險被保險人投保資料表、國稅局財產歸屬
    資料清單、財團法人金融聯合徵信中心當事人綜合信用報告
    書、聲請人之108至110年度綜合所得稅各類所得資料清單。
(三)提出向中華民國人壽保險商業同業公會申請之「保險業通報
    作業資訊系統」資料查詢結果。
(四)聲請人如有收入不足以支應必要生活支出及扶養費之情形，
    請說明收入不足支付生活必要支出部分係如何負擔？並請提
    出相關證明文件。